ro-RO: Tip scară: Fixă; Supra-platformă; Telescopică; Sub-platformă; Altele
pl: Typ drabiny: Stałe; Wyższa platforma; Luneta; Niższa platforma; Inne
nb: Stigetype: Fast; Over plattform; Teleskopering; Under plattform; Annet
ru: Тип лестницы: Фиксированные; Над платформой; Телескопические; Под платформой; Другой
fi: Tikastyyppi: Pysyvä; Ylätaso; Teleskooppinen; Alataso; Muu
nl: Laddertype: Vast; Overplatform; Telescopisch; Onder platform; Andere
tr: Merdiven Tipi: Sabit; Platform üstü; Teleskopik; Platform altı; Diğer
de: Leitertyp: Befestigt; Podest; Ausziehbar; Unterbau; Sonstiges
pt-PT: Tipo de escada: Fixo; Sobreplataforma; Telescópico; Subplataforma; Outro
ko: 사다리 유형: 고정; 오버플랫폼; 텔레스코핑; 언더플랫폼; 기타
hu: Létra típusa: Rögzített; Felső platformos; Teleszkópos; Alsó platformos; Egyéb
da: Stigetype: Fast; Over-platform; Teleskopering; Under-platform; Andet
hr-HR: Vrsta ljestava: Fiksne; Platforma; Teleskopske; Ispod platforme; Ostalo
cs: Typ žebříku: Pevný; Nad plošinou; Výsuvný; Pod plošinou; Jiné
bg-BG: Тип стълба: Фиксирана; Над платформа; Телескопична; Под платформа; Други
zh-CN: 梯子类型: 固定; 平台上方; 伸缩式; 平台下方; 其他
sk-SK: Typ rebríka: Pevný; Nadstavec; Teleskopický; Podstavec; Iné
fr: Type d’échelle: Fixé; Sur-plateforme; Télescopage; Sous plateforme; Autre
el: Τύπος σκάλας: Σταθερή; Υπερπλατφόρμα; Τηλεσκοπικός; Κάτω από την πλατφόρμα; Άλλο
en: Ladder type: Fixed; Over-platform; Telescoping; Under-platform; Other
lt-LT: Kopėčių rūšis: Fiksuotos; Atremiamos; Teleskopinės; Pristatomos; Kita
sl-SI: Vrsta lestve: Fiksna; Nadploščadna; Teleskopska; Podploščadna; Drugo
ja: ラダータイプ: 固定; オーバープラットフォーム; 伸縮式; アンダープラットフォーム; その他
it: Tipo di scala: Fisso; Sopra piattaforma; Telescopica; Sotto piattaforma; Altro
sv: Stegtyp: Fast; Över-plattform; Teleskop; Under-platform; Övrigt
pt-BR: Tipo de escada: Fixo; Sobre plataforma; Telescópico; Subplataforma; Outro
th: ประเภทบันได: แบบแช่น้ำยารักษาสภาพ; บันไดแบบมีพื้นที่ยืนสำหรับขึ้น; บันไดยืดหดได้; บันไดแบบมีพื้นที่ยืนสำหรับลง; อื่นๆ
zh-TW: 梯子類型: 固定; 平台上; 伸縮式; 平台下; 其他
es: Tipo de escalera: Fijo; Sobre plataforma; Telescópico; Bajo plataforma; Otros
vi: Loại thang: Cố định; Trên bệ đỡ; Lồng nhau; Dưới bệ đỡ; Khác